【裁判字號】    88,易,3293
【裁判日期】    890523
【裁判案由】    傷害
【裁判全文】
臺灣臺中地方法院刑事判決                        八十八年度易字第三二九三號
    公  訴  人  台灣台中地方法院檢察署檢察官
    被      告  乙○○
右列被告因傷害等案件，經檢察官提起公訴（八十八年度偵字第一二九八號），本院
判決如左：
    主  文
乙○○以加害生命、身體之事，恐嚇他人致生危害於安全，處拘役貳拾日，如易科罰
金，以參佰元折算壹日；又傷害人之身體，處拘役伍拾玖日，如易科罰金，以參佰元
折算壹日。應執行拘役柒拾日，如易科罰金，以參佰元折算壹日。
    事  實
一、乙○○於民國（下同）八十七年十二月十七日十五時許，在台中縣太平市○○路
    一二一五巷五十弄二十號前，因細故與其姐甲○○起爭執，憤而出言對甲○○恫
    稱：不管妳躲到那裏去，就花二、三百萬元讓你怎麼死都不知道云云，甲○○聞
    後心生畏懼，致生危害於安全。又於八十七年十二月三十日十時許，在台中縣太
    平市（公訴人誤載為大里市○○○路二０六巷二四號前，乙○○復因債務問題與
    甲○○發生口角，竟另行起意持木棍毆打甲○○之頭部等處，甲○○因之受有左
    上臂、左前臂瘀腫傷合併表皮傷、左手三、四、五指指背表皮傷、右手臂表皮傷
    、右手四、五指指背表皮傷、右手腕表皮傷、左頭頂腫傷、臉部瘀傷多處、頸部
    裂傷、左腰瘀傷、枕部瘀腫傷、左右膝擦瘀傷之傷害。
二、案經被害人甲○○訴請臺灣臺中地方法院檢察署檢察官偵查起訴。
    理  由
一、訊據被告乙○○直承伊於八十七年十二月三十日在右開新仁路處所持木棍毆打告
    訴人甲○○，致其受有左上臂腫傷等多處傷勢之事實，核與告訴人指訴情節相符
    ，並有診斷證明書一紙復卷可稽，並經證人丙○○於檢察官偵訊時證述屬實，有
    該訊問筆錄在卷可按，足徵其此部分自白與事實相符，其有傷害犯行，洵堪認定
    。惟被告矢口否認有何恐嚇犯行，辯稱：因告訴人向伊借錢使用，告訴人堅拒不
    還，且被告有從事六合彩犯行，故案發當日伊有說無論如何一定要讓警察捉到告
    訴人云云，然查，此部分恐嚇犯行，迭據告訴人於檢察官偵訊迄本院審理期間均
    指訴無訛，且在場之證人戊○○於檢察官偵訊時具結證稱：八十七年十二月中旬
    在「阿娥」家打麻將時，伊看見乙○○拿棍子打甲○○頭部一下，伊有圍阻，而
    後她出去，在外面罵甲○○三字經，並說不管你躲到哪裡去，就花二、三百萬讓
    你怎樣死的都不知道等詞綦詳，有各該訊問筆錄存卷可據，另證人即綽號「阿娥
    」之丁○○亦到院結證稱：案發當時伊與甲○○、老先生、老太太（戊○○）打
    牌，乙○○一進來就打甲○○，牌子就弄的亂七八糟，後來我隔壁（同路十八號
    ）電話聲響，就去接電話，回來時，乙○○就對伊說：「阿姐」，下次不要再讓
    甲○○前來打牌，只要她來一次，她（乙○○）就要毆打她（甲○○）一次，但
    是並沒有聽到被告說「要花二、三百萬元讓甲○○怎樣死的，都不知道」，因為
    當時伊正在隔壁接聽電話等情甚明，足見案發當時，被告情緒激動，一入丁○○
    住處隨即毆打甲○○，並掀亂牌子，口出嚇言，並非難以想像，而證人丁○○於
    見被告毆打甲○○之際，適逢電話聲響，起身走往隔壁鄰棟接電話，故未聽見被
    告恫嚇之語，自不若全程在場之戊○○證詞完整，尚與常情不悖，參以證人戊○○與被告乙○○之間並無任何仇隙或糾紛，當無甘冒偽證罪名設詞構陷之必要，
    應認告訴人上開指訴並非子虛，被告有恐嚇犯行，至堪認定。
二、核被告所為，係犯刑法第二百七十七條第一項傷害罪及第三百零五條恐嚇致生危
    害於安全罪。其所犯前開二罪，其犯意各別，行為互異，應予分論併罰。爰審酌
    被告與告訴人互為親姊妹，素來即因金錢問題糾葛不清，此次復又出言恐嚇並動
    手傷人（二人互有受傷，告訴人甲○○傷害部分並經本院判處拘役伍拾日，得易
    科罰金在案，有本院八十八年度易字第七六七號判決書一紙可證），毫無顧忌手
    足之情，暨考其犯罪動機、手段、所生危害及告訴人所受傷勢多處，犯後僅坦承
    部分犯行，及前無不良素行（有台灣台中地方法院檢察署刑案資料查註紀錄表、
    台灣高等法院被告全國前案紀錄表各一紙可參）等一切情狀，分別量處如主文所
    示之刑，並諭知易科罰金之折算標準，並定其應執行刑及諭知易科罰金之折算標
    準。
據上論斷，應依刑事訴訟法第二百九十九條第一項前段，刑法第二百七十七條第一項
、第三百零五條、第四十一條、第五十一條第六款，罰金罰鍰提高標準條例第一條前
段，第二條前段，判決如主文。
中    華    民    國    八十九      年      五      月      二十三      日
                                    台灣台中地方法院刑事第三庭
                                        法  官  賴妙雲
右正本證明與原本無異。
如不服本判決，應於送達後十日內向本院提出上訴狀(須附繕本)，上訴於台灣高等
法院台中分院。
                                        書記官
中    華    民    國      八十九      年      五        月    二十四    日
刑法第二百七十七條
傷害人之身體或健康者，處三年以下有期徒刑、拘役或一千元以下罰金。
犯前項之罪因而致人於死者，處無期徒或七年以上有期徒刑，致重傷者，處三年以上
十年以下有期徒刑。


司法院資訊處製作；財團法人民間司法改革基金會備份。
